【裁判字號】    95,訴,278
【裁判日期】    950502
【裁判案由】    毒品危害防制條例
【裁判全文】
臺灣士林地方法院刑事判決               95年度訴字第278號
公  訴  人  臺灣士林地方法院檢察署檢察官
被      告  甲○○
                    之7
上列被告因毒品危害防制條例案件，經檢察官提起公訴（94年度
毒偵字第2458號、95年度毒偵字第144 號），本院訊問被告後，
被告為有罪之陳述，本院合議庭裁定由受命法官獨任改依簡式審
判程序審理，並判決如下
    主  文
甲○○連續施用第一級毒品，累犯，處有期徒刑拾月，扣案第一
級毒品海洛因壹包（淨重零點零參公克）、扣案注射針筒及塑膠
袋內摻水海洛因（無法磅秤）沒收銷燬，注射針筒壹支沒收。
    事  實
一、甲○○前因施用第1 級毒品海洛因之案件，經裁定送強制戒
    治，於民國89年11月13日戒治執行完畢期滿，由臺灣板橋地
    方法院檢察署檢察官於90年1月5日，以90年度戒毒偵字第3
    號不起訴處分確定；再因施用毒品案件，經台灣士林地方法
    院檢察署檢察官以92年度毒偵字第477號提起公訴並聲請強
    制戒治，起訴部分經本院於92年11月28日，以92年訴字第
    563 號判決處有期徒刑8 月確定，並於93年8 月31日縮短刑
    期執行完畢; 強制戒治部分，因法律修正於93年1 月9日停
    止戒治出所。詎仍不知悔改，復於上開強制戒治執行完畢釋
    放後5 年內，基於施用第1 級毒品海洛因之概括犯意，連續
    於94年11月10日下午1 時許（1 時10分為警查獲前）及94年
    12月30日中午12時許（12時許為警查獲前），先後在台北市
    士林區○○路某處公廁、台北市○○區○○街2 段364 巷14
    號文昌祠男廁，以海洛因摻水加入注射針筒注射血管之方式
    ，施用第1 級毒品海洛因，嗣先於94年11月10日下午1 時10
    分許，為警在臺北市○○區○○路546 號旁為警查獲，並扣
    得第1 級毒品海洛因1 包（淨重0 ．03公克，起訴書誤植為
    0.2 公克），又於94年12月30日上午12時許，在臺北市○○
    區○○街2 段364 巷14號文昌祠男廁內查獲，並扣得摻水之
    之海洛因（分別放置於注射針筒及塑膠袋內，已摻水而無法
    磅秤）及其所有供施用第1 級毒品海洛因所用之注射針筒1
    支、塑膠袋1 個（但非專供施用毒品所用）。
二、案經臺北市政府警察局萬華分局、中正第一分局報請臺灣士
    林地方法院檢察署檢察官偵查起訴，經本院訊問被告後，被
    告為有罪之陳述，本院合議庭裁定由受命法官獨任改依簡式
    審判程序審理。
    理  由
一、上開犯罪事實，迭據被告甲○○於本院審理中自白在卷，其
    前後2 度為警查獲時所採集之尿液，經送鑑定，結果均呈嗎
    啡類陽性反應，此有台灣檢驗科技股份有限公司94年11月24
    日、95年1 月23日濫用藥物尿液檢驗報告各1 紙附卷可稽，
    為警首度查獲時當場扣得之白色粉末1 包，經送法務部調查
    局鑑定，確認含第一級毒品海洛因成分，有該局調科壹字第
    0400 04129號鑑驗通知書乙紙存卷可按，而為警2 度查獲時
    所扣得之注射針筒1 支及塑膠袋內有摻水之海洛因，應台北
    市政府警察局中正第1 分局依聯勤204 廠製造之煙、毒品檢
    驗A 包試劑初步檢驗結果呈嗎啡、海洛因反應，並有卷附該
    分局偵辦毒品危害防制條例按查獲毒品初步鑑驗報告書為憑
    ，此外，並有被告所有供施打第一級毒品海洛因所用之針筒
    1 支、塑膠袋1 個扣案佐證，足認被告之自白與事實相符。
    又被告前因施用第1 級毒品海洛因之案件，經裁定送強制戒
    治，於89年11月13日戒治執行完畢期滿，由臺灣板橋地方法
    院檢察署檢察官於90年1 月5 日，以90年度戒毒偵字第3號
    不起訴處分確定；再因施用毒品案件，經台灣士林地方法院
    檢察署檢察官以92年度毒偵字第477 號提起公訴並聲請強制
    戒治，因法律修正於93年1 月9 日停止戒治出所乙節，有台
    灣高等法院被告全國前案紀錄表、台灣板橋地方法院檢察署
    90年度戒毒偵字第3 號不起訴處分書各1 份附卷足憑，是以
    被告本次施用第一級毒品係於前案強制戒治執行完畢後5 年
    內再犯，事證已明，犯行應堪認定。
二、查海洛因係屬毒品危害防制條例第2 條第2 項第1 款所規範
    之第一級毒品，不得施用、持有。核被告施用海洛因之行為
    ，係犯同條例第10條第1 項之施用第1 級毒品罪。其施用第
    1 級毒品前後，持有第1 級毒品海洛因之低度行為，應為施
    用之高度行為所吸收，不另論罪。又先後2 次施用第一級毒
    品之犯行，時間緊接，所犯為構成要件相同之罪名，顯係基
    於概括犯意反覆為之，應依刑法第56條連續犯之規定以一罪
    論，加重其刑。又被告有犯罪事實欄所載之前科紀錄，有台
    灣高等法院被告全國前案紀錄表一紙在卷為憑，5 年內再犯
    本件有期徒刑以上之罪，為累犯，依法遞加其刑。爰審酌被
    告甫因前施用毒品案件執行完畢出獄，不知悛毀，短期內再
    次施用毒品，足見毒癮之深，惟念毒癮確實禁絕不易，且其
    施用毒品限於自殘，並未流毒他人等一切情狀，量處如主文
    所示之刑，以示懲儆。
三、扣案海洛因1 小包（淨重0.03公克）、扣案注射針筒及塑膠
    袋內摻水之海洛因（無法磅秤）為查獲之第一級毒品，不問
    屬於犯人與否，應依毒品危害防制條例第18條第1 項前段之
    規定，諭知沒收銷燬之；另扣案注射針筒1 支、塑膠袋1 個
    ，查係被告所有，且係供施用海洛因犯罪所用之物，已據被
    告供明在卷，但非專供施用毒品之物，爰依刑法第38條第1
    項第2 款之規定併予宣告沒收。
據上論斷，應依刑事訴訟法第299 條第1 項前段、第273 條之1
第1 項，毒品危害防制條例第10條第1 項、第18條第1 項前段，
刑法第11條、第47條、第56條、第38條第1 項第2 款，判決如主
文。
本案經檢察官曾勁元到庭執行職務。
中    華    民    國    95    年    5     月    2    日
                  刑事第七庭法  官  楊得君
如不服本判決，應於判決送達後10日內，向本院提出上訴狀。
以上正本證明與原本無異。
                            書記官  吳尚文
中    華    民    國    95    年    5     月    5    日
附錄法條：
毒品危害防制條例第10條第1項
施用第一級毒品者，處 6 月以上 5 年以下有期徒刑。


司法院資訊處製作；財團法人民間司法改革基金會備份。
